【裁判字號】    97,易,148
【裁判日期】    970327
【裁判案由】    竊盜
【裁判全文】
臺灣高雄地方法院刑事判決               97年度易字第148號
公  訴  人  臺灣高雄地方法院檢察署檢察官
被      告  丁○○
                    （現於臺灣高雄看守所另案
            甲○○
                    （現於臺灣高雄監獄執行中）
上列被告因竊盜案件，經檢察官提起公訴（96年度偵字第34644
號），本院合議庭裁定由受命法官獨任進行簡式審判程序，判決
如下：
    主  文
丁○○、甲○○結夥三人攜帶兇器竊盜，均累犯，各處有期徒刑
玖月，扣案之電線剪壹把、十字起子壹支均沒收。
    事  實
一、丁○○前因施用毒品案件，經本院分別以93年度訴字第287
    號、93年度簡上字第348 號判決判處有期徒刑1 年2 月、5
    月確定，並定應執行刑1 年6 月，甫於民國94年12月22日縮
    刑期滿執行完畢；甲○○前因持有毒品案件，經本院以92年
    度簡字第4257號判決判處有期徒刑3 月確定，甫於93年2 月
    28日易科罰金執行完畢，均不知悔改。
二、丁○○、甲○○、乙○○（本院另行審結）3 人共同基於意
    圖為自己不法所有之犯意聯絡，於96年12月3 日上午10時20
    分許，結夥3 人侵入高雄市○○區○○路60號丙○○住處（
    侵入住宅部份未據告訴），並推由甲○○持其所有客觀上足
    供兇器使用之電線剪1 把、十字起子1 支，與丁○○下手行
    竊，乙○○則負責把風，共竊得丙○○所有之電鍋1 個、鳥
    籠1 個、衣架23支、炒菜鍋1 個、蒸鍋1 組、電爐1 個、瓦
    斯爐1 個、香爐2 個及神明敬杯6 只。嗣其3 人得手後於同
    日上午10時30分許正欲離去之際，為警在上址當場查獲，並
    扣得電線剪1 把、十字起子1 支。
三、案經高雄市政府警察局小港分局報請臺灣高雄地方法院檢察
    署檢察官偵查起訴。
    理  由
一、本件被告丁○○、甲○○所犯為死刑、無期徒刑或最輕本刑
    為3 年以上有期徒刑以外之罪，其於準備程序中就被訴事實
    為有罪之陳述，經法官告知簡式審判程序之旨，並聽取公訴
    人及被告之意見後，依刑事訴訟法第273 條之1 第1 項規定
    ，裁定由受命法官獨任進行簡式審判程序，合先敘明。
二、上開犯罪事實，業據被告丁○○、甲○○2 人於本院審理時
    坦承不諱，核與證人即被害人丙○○於警詢中之證述相符，
    並有高雄市政府警察局小港分局扣押物品目錄表，贓物認領
    保管單各1 紙以及現場照片10張在卷可稽，復有電線剪1 把
    、十字起子1 支扣案足憑，足認被告2 人上開自白核與事實
    相符，是本件事證明確，被告2 人上開犯行，均堪認定。
三、按刑法第321 條第1 項第3 款之攜帶兇器竊盜罪，係以行為
    人攜帶兇器竊盜為其加重條件，此所謂兇器，其種類並無限
    制，凡客觀上足對人之生命、身體、安全構成威脅，具有危
    險性之兇器均屬之，且祇須行竊時攜帶此種具有危險性之兇
    器為已足，並不以攜帶之初有行兇之意圖為必要（最高法院
    79年臺上字第5253號判例足資參照）。查本件被告2 人所攜
    帶之電線剪1 把、十字起子1 支，質地堅硬，依社會一般觀
    念均足以對人之生命、身體安全構成威脅，在客觀上顯然具
    有危險性，應屬兇器。故核被告丁○○、甲○○2 人所為，
    均係犯刑法第321 條第1 項第4 款、第3 款之結夥3 人攜帶
    兇器之加重竊盜罪。其2 人與同案被告乙○○間，就上開犯
    行，有犯意聯絡及行為分擔，均應論以共同正犯。又被告丁○○前因施用毒品案件，經本院分別以93年度訴字第287 號
    、93年度簡上字第348 號判決判處有期徒刑1 年2 月、5 月
    確定，並定應執行刑1 年6 月，甫於94年12月22日縮刑期滿
    執行完畢；被告甲○○前因持有毒品案件，經本院以92年度
    簡字第4257號判決判處有期徒刑3 月確定，甫於93年2 月28
    日易科罰金執行完畢之事實，有臺灣高等法院被告前案紀錄
    表1 份在卷可參，其2 人於有期徒刑執行完畢後5 年內，再
    故意犯本件有期徒刑以上之罪，均為累犯，均應依刑法第47
    條第1 項之規定加重其刑。爰審酌被告2 人正值壯年，不思
    循正當工作，為圖私利，竟持兇器結夥3 人竊取他人所有之
    物，影響社會治安，並造成他人生命財產之威脅，所為實屬
    不該；惟念其2 人於犯後均坦承犯行，態度尚可，且所竊得
    財物價值尚非至鉅，並已由被害人領回，有贓物認領保管單
    在卷可按，犯罪所生危害已有降低等一切情狀，分別量處如
    主文所示之刑，以示懲儆。末扣案之電線剪1 把、十字起子
    1 支，為被告甲○○所有，且為供本件犯罪所用之物，業據
    被告甲○○供承在卷（參本院卷第101 頁），依共犯責任共
    同原則，爰均依刑法第38條第1 項第2 款之規定宣告沒收。
據上論斷，應依刑事訴訟法第273 條之1 、第284 條之1 、第29
9 條第1 項前段，刑法第28條、第321 條第1 項第4 款、第3 款
、第47條第1 項、第38條第1 項第2 款，判決如主文。
本案經檢察官劉慕珊到庭執行職務。
中    華    民    國    97    年    3     月    27    日
                  刑事第十七庭  法  官  王俊彥
以上正本證明與原本無異。
如不服本判決應於收受本判決後10日內向本院提出上訴書狀，並
應敘述具體理由，如未敘述上訴理由者，應於上訴期間屆滿後20
日內補提理由書狀於本院（均須按他造當事人之人數附繕本）「
切勿逕送上級法院」。
中    華    民    國    97    年    3     月    27    日
                                書記官  鄭永媚
附錄本判決論罪之法條：
中華民國刑法第321 條
犯竊盜罪而有左列情形之一者，處6 月以上、5 年以下有期徒刑
：
一、於夜間侵入住宅或有人居住之建築物、船艦或隱匿其內而犯
    之者。
二、毀越門扇、牆垣或其他安全設備而犯之者。
三、攜帶兇器而犯之者。
四、結夥三人以上而犯之者。
五、乘火災、水災或其他災害之際而犯之者。
六、在車站或埠頭而犯之者。
前項之未遂犯罰之。


司法院資訊處製作；財團法人民間司法改革基金會備份。
